# 求实体理论相关文献

提问人：ivancheng 时间：2013-01-02 19:08:29
陈版您好，在论坛中搜索了一些帖子，里面有很多您对于合并报表的实体理论有阐述，但都是在对方提问的基础上作出的解释，很琐碎，不知您有没有实体理论方面很详尽的文献资料，能够让我们系统的学习一下实体理论下的思路。 谢谢！

回答人：chenyiwei
以前我发过（也可能是其他网友上传的）一个PPT，是《IPO高级研讨班课件——财务会计问题（ 3 ）——企业合并、合并报表和长期股权投资权益法核算的相关问题》，里面有一个专题“实体理论下编制合并财务报表的视角”，可以搜索一下。